【裁判字號】    89,交抗,317
【裁判日期】    890421
【裁判案由】    聲明異議
【裁判全文】
台灣高等法院台中分院刑事裁定                    八十九年度交抗字第三一七號
    抗  告  人
    即受處分人  甲○○
右列抗告人因違反道路交通管理處罰條例案件，不服台灣台中地方法院中華民國八十
九年三月二十八日裁定（八十九年度交聲字第三八號）提起抗告，本院裁定如左：
    主      文
抗告駁回。
    理      由
一、按汽車駕駛人，行經有燈光號誌管制之交岔路口闖紅燈者，處六百元以上一千二
    百元以下之罰鍰，又違反該條之規定者，並記違規點數三點。又汽車（包括機器
    腳踏車）駕駛人駕駛汽車，不服從交通勤務警察稽查者，處新台幣九百元以上一
    千八百元以下罰鍰，並記違規點數一點。道路交通管理處罰條例第五十三條、第
    六十條第二項第一款、第六十三條第一項第三款分別定有明文。再違反道路交通
    管理事件之被通知人，若依應到案之日到案接受處理者，處理機關應依法定最低
    額裁決之，亦為違反道路交通管理事件統一裁罰標準所明定。
二、本件原處分機關以：本案係依據台中市警察局第三分局以中市警交（八七）Ａ字
    第○0000000號及（八七）Ａ字第○七七三二六一五號違反道路交通管理
    事件通知單，為員警於民國（下同）八十八年十二月二十七日十八時十分許，在
    台中市○○路與台中路口，逕行舉發車牌號碼ＮＱ─六五一五號自小客車駕駛人
    「闖紅燈」及「不服取締（經警鳴笛指揮仍不停車接受稽查）」之違規事實。被
    處分人依指定應到案期日到案，（申訴延期至八十九年二月二十九日），本所於
    八十九年二月二十二日以中監稽違字第六○─0000000及第六○─000
    0000裁決書，依道路交通管理處罰條例第五十三條、第六十條、第六十三條
    規定，及違反道路交通管理事件統一裁罰標準表之規定，處法定最低額罰鍰新台
    幣一千八百元及九百元，逾期依最高額新台幣三千六百元及一千八百元罰緩併計
    違規點數三點及一點等語。
三、受處分人即抗告人甲○○辯稱：伊未闖紅燈，伊由台中路往大里方向行駛在台中
    路復興路口，開過去時是綠燈，況且車子是墨綠色，舉發之警員王競賢指稱其車
    子為白色，根本有誤，原處分機關未予詳查，即遽予裁罰，原審法院亦未予詳查
    ，駁回抗告人之異議，均有違誤，為此請求撤銷原裁定云云。
四、經查：
  (一)台中市警察局第三分局舉發違反道路交通管理事件通知單二紙所載內容，指員警
    於八十八年十二月二十七日十八時十分許，在台中市○○路與台中路口，逕行舉
    發車牌號碼ＮＱ─六五一五號自小客車「闖紅燈」及「不服取締（經警鳴笛指揮
    仍不停車接受稽查）」。
  (二)證人即舉發本件違規之台中市警察局第三分局警備隊隊員警王競賢於原審調查時
    ，到庭證稱：當時被處分人甲○○要過十字路口時已變成紅燈，變成左轉專用燈
    亮了，車子卡在十字路上，我對他鳴笛，他仍繼續走，車子是白色豐田牌云云。
    經原審法院實際勘察被處分人所駕駛之汽車固為墨綠色，而非證人所指之白色
      ，然汽車廠牌確為豐田廠牌，且車牌亦為ＮＱ─六五一五號無誤，有勘驗筆錄
      可按。
    右揭通知單所載車輛違規之時點為八十八年十二月二十七日十八時十分許，當
      時天色昏暗，車流量多，再加上汽車大燈之照射，汽車顏色難免會有誤認。且
      時間經過三個月餘，證人平時勤務繁重對顏色記憶難免有所錯置；而被處分人
      亦自承於該時點有經過該路口；再者，證人王競賢與受處分人素不相識，並無
      宿怨，苟無上開違規情事，自無填單舉發誣陷之理。
  (三)綜上所述，本件舉發之違規事實應可確認。
  (四)從而，原處分機關依據道路交通管理處罰條例第五十三條、第六十條第二項第一
    款、第六十三條第一項第一款、第三款，道路交通管理事件統一裁罰標準規定，
    處罰鍰新台幣一千八百元及九百元，逾期依最高額新台幣三千六百元及一千八百
    元並記違規點數三點及一點並無不當，原審法院駁回抗告人之異議，並無不合，
    其仍執前詞抗告，為無理由，應予駁回。
三、據上論結，應依道路交通案件處理辦理辦法第二十六條，刑事訴訟法第四百十二
    條，裁定如主文。
中      華      民      國    八十九    年      四      月    二十一    日
                                  臺灣高等法院臺中分院刑事第八庭
                                        審判長法  官  羅  得  村
                                              法  官  古  金  男
                                              法  官  林  輝  煌
右正本證明與原本無異。
不得再抗告。
                                              書記官  劉  恒  宏
中      華      民      國    八十九    年      四      月    二十五    日
                                                                  Ｄ


司法院資訊處製作；財團法人民間司法改革基金會備份。
